【裁判字號】    95,交易緝,1
【裁判日期】    950406
【裁判案由】    過失傷害
【裁判全文】
臺灣臺中地方法院刑事判決             95年度交易緝字第1號
   公  訴  人臺灣臺中地方法院檢察署檢察官
   被      告  乙○○
上列被告因過失傷害案件，經檢察官提起公訴 (九十三年度核退
偵字第七十三號)本院判決如下：
    主  文
乙○○因過失傷害人，處拘役貳拾日，如易科罰金，以佰元折
算壹日。
    事  實
一、乙○○於民國九十二年（起訴誤載為九十三年）五月九日晚
    上，搭乘車牌號碼不詳之計程車，沿台中市○○路由天津路
    往中港路方向行駛，同日晚上十一時十分許，乙○○搭車行
    駛至台中市○○路○段與同路三段十一巷口附近臨時下車，
    其欲開啟車門時，原應注意停車向外開啟車門時，應注意行
    人、車輛，並讓其先行，而依當時情況，日間自然光線，道
    路無障礙物，視距良好，又無不能注意之情事，竟疏未注意
    後方來車冒然開啟右後車門，斯時適有甲○○駕駛車牌號碼
    ＹＪＬ－７８８號機車同向行駛，見狀閃避不及，當場撞上
    該計程車右後車門，因而甲○○人車倒地，受有左手第四指
    壓傷併掌骨骨折、中位指節粉碎性骨折之傷害。
二、案經被害人甲○○訴由臺中市警察局第六分局報告臺灣臺中
    地方法院檢察署檢察官偵查起訴。
    理  由
一、訊據被告乙○○固不否認於前揭時、地與告訴人甲○○發生
    車禍之事實，惟矢口否認有何過失傷害犯行，辯稱：伊未開
    啟車門，是計程車司機以控制開關開啟車門云云。然查：上
    揭犯罪事實，業據告訴人甲○○於警詢及偵審中指訴綦詳，
    並有道路交通事故現場圖在卷可稽；又告訴人甲○○確因本
    件事故受傷，亦有澄清綜合醫院診斷證明書一紙附卷足憑。
    雖被告以上開情詞置辯，惟据証人李美輪即台中市不靠行計
    程車駕駛員職業工會理事長於偵查中到庭証稱：約二十年前
    有計程車加裝控制器讓右後座車門開啟，因為這個不合法，
    所以現在計程車駕駛員都無法在駕駛座直接讓後座車門開啟
    ，都是乘客自己開啟的等語。參以被告自警訊至偵審中均無
    法提供該計程車司機之年籍資料，以供查証。足見本件肇事
    車輛開啟右後車門係被告所為，可以認定。被告所辯要屬卸
    責之詞，不足採信。
二、按停車向外開啟車門時，應注意行人、車輛，並讓其先行，
   道路交通安全規則第一百十二條第一項第十五款定有明文。
   被告於右揭時、地搭坐計程車，於停車開啟右後車門時，自
   應注意前開規定，且依當時情況，日間自然光線，道路無障
   礙物，視距良好，此已据告訴人於警訊時陳述明確，且客觀
   上又無其他不能注意之情事，被告竟疏未注意冒然開啟車門
   ，以致肇事致人受傷，其行為顯有過失。再被告過失肇事之
   過失行為，與告訴人之受傷結果間具有相當因果關係。本件
   事證已臻明確，被告犯行堪予認定。
三、核被告因其過失行為，肇事致告訴人受傷，核其所為，係犯
    刑法第二百八十四條第一項前段之過失傷害罪。爰審酌本件
    事故係被告單方之過失行為所致，告訴人受傷之程度尚屬輕
    微，被告尚未與告訴人達成民事和解等一切情狀，量處如主
    文所示之刑，並諭知易科罰金之折算標準。
據上論斷，應依刑事訴訟法第二百九十九條第一項前段，刑法第
二百八十四條第一項前段、第四十一條第一項前段，罰金罰鍰提
高標準條例第一條前段、第二條，判決如主文。
本案經檢察官蔡雯娟到庭執行職務。
中    華    民    國    95    年    4     月    6     日
                       臺灣臺中地方法院交通法庭
                           審判長法  官  許金樹
                                 法  官  郭德進
                                 法  官  高文崇
右正本證明與原本無異。
如不服本判決，應於判決送達後十日內，向本院提出上訴狀。
                                 書記官  王崑煜
中    華    民    國    95    年    4     月    6     日
中華民國刑法第二百八十四條
(過失傷害罪)
因過失傷害人者，處六月以下有期徒刑、拘役或五百元以下罰金
，致重傷者，處一年以下有期徒刑、拘役或五百元以下罰金。
從事業務之人，因業務上之過失傷害人者，處一年以下有期徒刑
、拘役或一千元以下罰金，致重傷者，處三年以下有期徒刑、拘
役或二千元以下罰金。


司法院資訊處製作；財團法人民間司法改革基金會備份。
